【裁判字號】    89,易,271
【裁判日期】    890821
【裁判案由】    賭博
【裁判全文】
臺灣宜蘭地方法院刑事判決                          八十九年度易字第二七一號
    公  訴  人  臺灣宜蘭地方法院檢察署檢察官
    被      告  丁○○○
    被      告  乙○○
    右二人共同選任辯護人  陳倉富律師
    被      告  丙○○
    被      告  戊○○
    被      告  己○○
    被      告  甲○○
右列被告因賭博案件，經檢察官聲請簡易判決處刑（八十九年度偵字第四六二號），
經本院羅東簡易庭受理後，認不宜以簡易判決處刑移送前來，本院適用通常程序判決
如左：
    主  文
丁○○○共同連續在公眾得出入之場所賭博財物，處罰金伍仟元，如易服勞役，以參
佰元折算壹日。
乙○○共同連續在公眾得出入之場所賭博財物，處罰金參仟元，如易服勞役，以參佰
元折算壹日。
丙○○、戊○○、己○○、甲○○在公眾得出入之場所賭博財物，處罰金壹仟元，如
易服勞役，以參佰元折算壹日。
扣案之電動賭博機具小瑪莉變異體伍臺、麻將貳臺、水果盤肆臺、幸運葫蘆貳臺、賽
馬及彈珠各壹臺共拾伍臺（含ＩＣ板拾伍片）及賭資新台幣參萬壹仟零捌拾元均沒收
。
    事實
一、丁○○○係位在宜蘭縣五結鄉○○村○○路旁「太平洋海釣場」負責人，基於概
    括之犯意，自民國八十九年二月二日二時三時四十分許起，在上址公眾得出入之
    場所內，擺設小瑪莉變異體五台、麻將二台、水果盤四台、幸運葫蘆二台、賽馬
    及彈珠各一台共十五台電動賭博機具（均含ＩＣ板），並由所僱請擔任海釣場會
    計工作與其有犯意聯絡之乙○○負責在櫃臺兌換現金，連續以上開賭博機具與到
    場消費之不特定人賭博多次，其賭博方式為賭客自行投入新台幣（下同）十元硬
    幣而機台則顯示一比一比率分數以供押注，以不特定機率由賭博機具顯示賭客是
    否押中，並視押中後機具面版顯示之分數由賭客以一比一比率向乙○○兌換相同
    數目之現金。嗣於同年月三日十七時四十分許，適有賭客丙○○、戊○○、己○○、甲○○正在該處以上開方式賭博時，為警當場查獲，並扣得上開賭博機具共
    十五台（含ＩＣ板十五片）及賭資三萬一千零八十元。
二、案經宜蘭縣警察局羅東分局報由台彎宜蘭地方法院檢察署檢察官偵查起訴。
    理  由
一、右開犯罪事實，訊據被告丁○○○、丙○○、戊○○、己○○、甲○○於本院審
    理時均坦承不諱，被告乙○○則辯稱：老闆前一天才放，當天我下午四點剛上班
    ，老闆尚未說明，我不知道云云。經查：右開犯罪事實，業據被告丁○○○、丙○○、戊○○、己○○、甲○○所供互核相符，又被告丁○○○於警、偵訊時陳
    述：分數可以向櫃臺換現金，由乙○○負責看管，換錢也是她處理等語，核與被
    告甲○○於警、偵訊及本院八十九年七月二十日訊問時陳述係向櫃臺乙○○兌換
    現金二千元等語相符，且有警察臨場檢查紀錄表、太平洋釣場賭博電玩清冊及上
    開賭博機具十五台（含ＩＣ板十五片）及賭資三萬一千零八十元扣案足稽。至被
    告乙○○所辯不知情云云，惟查被告乙○○係於櫃臺擔任兌換現金之工作，已為
    被告丁○○○、甲○○所供認，已見前述，被告乙○○係於查獲當日下午四時到
    場上班，而查獲時間係於當日下午五時四十分許，已有充足時間足以瞭解現場情
    形，況其於本院八十九年七月二十日訊問時亦自承被告甲○○查獲當時跑到櫃臺
    要二千元，指著機台表示係玩機台得二千分，伊當時即把二千元拿在手上等語，
    核與其於警、偵訊時辯稱以為是釣魚回收之金額才支付二千元云云，顯有歧異，
    而被告丁○○○雖於本院八十九年七月二十日訊問時陳述乙○○不知情云云，然
    與其前揭供述均不相符，要屬事後迴護之詞，亦不足採，是被告乙○○所辯顯屬
    事後卸責之詞，不足採信。本件事證明確，被告六人之犯行均堪以認定。
二、核被告丁○○○、乙○○、丙○○、戊○○、己○○、甲○○六人所為，係犯刑
    法二百六十六條前段之賭博罪。被告丁○○○、乙○○二人間，有犯意聯絡及行
    為分擔，均應論以共同正犯。又被告丁○○○、乙○○多次犯行，時間緊接，手
    法相同，觸犯構成要件相同之罪名，顯係基於概括犯意而為之，應依連續犯之規
    定以一罪論，並依法加重其刑。公訴人認被告乙○○僅係基於幫助故意而為本件
    犯行，惟被告乙○○係擔任兌換現金之工作，已參與賭博罪之構成要件，核屬共
    同正犯，已如前述，公訴意旨認係賭博罪之幫助犯，尚有未洽，附此敘明。爰分
    別審酌被告六人之品行、犯罪之動機、手段、所生之危害及犯罪後態度等一切情
    狀，個別量處如主文所示之刑，並諭知易服勞役之折算標準。扣案之電動賭博機
    具小瑪莉變異體五台、麻將二台、水果盤四台、幸運葫蘆二台、賽馬及彈珠各一
    台共十五台（含ＩＣ板十五片）係當場賭博之器具；另賭資三萬一千零八十元係
    賭博機具內查扣及被告甲○○前往櫃臺向被告乙○○兌換現金所得之財物，業據
    被告丁○○○、甲○○供承在卷，不問屬於犯人與否，均應依法宣告沒收。
據上論斷，應依刑事訴訟法第二百九十九條第一項前段、刑法第二十八條、第五十六
條、第二百六十六條第一項前段、第二項、第四十二條第二項、罰金罰鍰提高標準條
例第一條前段、第二條，判決如主文。
本案經檢察官林吉泉到庭執行職務。
中      華      民      國    八十九    年      八      月    二十一    日
                                  臺灣宜蘭地方法院刑事第二庭
                                      審判長    法  官
                                                法  官
                                                法  官
右正本證明與原本無異
如不服本判決應於送達後十日內向本院提出上訴狀
                                          書記官
中    華    民    國      八十        年                月              日
附錄法條
刑法第二百六十六條


司法院資訊處製作；財團法人民間司法改革基金會備份。
